【裁判字號】    96,易,1633
【裁判日期】    970204
【裁判案由】    竊盜
【裁判全文】
臺灣臺南地方法院刑事判決              96年度易字第1633號
公  訴  人  臺灣臺南地方法院檢察署檢察官
被      告  乙○○
                    住臺南縣.
上列被告因竊盜案件，經檢察官提起公訴（96年度偵字第15637
號）及檢察官追加起訴（96年度偵字第17909號），經本院獨任
審理並判決如下：
    主  文
郭信銘所犯罪名及科刑如下：
┌─┬───┬────┬──────┬──────┬─────┐
│編│罪名  │累犯    │宣告之刑    │沒收物      │應執行刑  │
│號│      │        │            │            │          │
├─┼───┼────┼──────┼──────┼─────┤
│1 │竊盜  │累犯    │有期徒刑參月│（空白）    │有期徒刑捌│
│  │      │        │            │            │月；扣案之│
├─┼───┼────┼──────┼──────┤鑰匙壹支沒│
│2 │竊盜  │累犯    │有期徒刑參月│扣案鑰匙壹支│收。      │
│  │      │        │            │            │          │
├─┼───┼────┼──────┼──────┤          │
│3 │竊盜  │累犯    │有期徒刑參月│扣案鑰匙壹支│          │
│  │      │        │            │            │          │
└─┴───┴────┴──────┴──────┴─────┘
    事  實
一、乙○○前於民國93年間，因詐欺案件，經本院以94年度易字
    第563號判處有期徒刑4月確定，並於95年8月29日縮刑期滿
    執行完畢；又於96年間，因公共危險案件，經本院以96 年
    度交簡字第613號判處有期徒刑5月，且以96年度聲減字第
    1100號裁定減為有期徒刑2月又15日確定，並於96年9月8日
    縮刑期滿執行完畢。詎乙○○猶不思悛悔，竟意圖為自己不
    法之所有，先後分別起意竊盜，於如下表所示之時、地，各
    為如表列所示之竊盜犯行。
┌─┬──────┬──────┬──────┬──┬───────┐
│編│時間        │地點        │犯罪方式    │被害│所竊取之財物  │
│號│            │            │            │人  │              │
│  │            │            │            │    │              │
├─┼──────┼──────┼──────┼──┼───────┤
│一│96年10月12日│臺南縣善化鎮│以自備之機車│柯寶│ZVI-531號輕型 │
│  │凌晨3、4時許│興農路202之1│鑰匙竊取    │惠  │機車一部〔價值│
│  │            │號前        │            │    │約新臺幣（下同│
│  │            │            │            │    │）5000元，業已│
│  │            │            │            │    │發還被害人〕  │
├─┼──────┼──────┼──────┼──┼───────┤
│二│96年11月19日│臺南市中西區│以自備之機車│林額│VEN-068號輕型 │
│  │下午5時許   │中山路125號 │鑰匙竊取    │治  │機車一部〔價值│
│  │            │「署立臺南醫│            │    │約新臺幣（下同│
│  │            │院」前      │            │    │）5000元，業已│
│  │            │            │            │    │發還被害人〕  │
├─┼──────┼──────┼──────┼──┼───────┤
│三│96年11月20日│臺南縣善化鎮│以自備之機車│梁耿│UWO-383號輕型 │
│  │下午3時許   │大信路20號前│鑰匙竊取    │華  │機車一部〔價值│
│  │            │            │            │    │約新臺幣（下同│
│  │            │            │            │    │）5000元，業已│
│  │            │            │            │    │發還被害人〕  │
└─┴──────┴──────┴──────┴──┴───────┘
二、案經甲○○、林額治、梁耿華分別訴由臺南縣警察局善化分
    局報告臺灣臺南地方法院檢察署檢察官偵查起訴。
    理  由
一、前開犯罪事實，有下列事證足資證明：
  (一)表列編號一部分之犯罪事實，有以下事證可資證明：
    1.被告乙○○於警詢、偵訊及本院審理時之自白。
    2.證人即被害人甲○○、證人柯舜天於警詢之證述。
    3.扣押物品目錄表、贓物認領保管單、車籍資料查詢結果各
      1份及查獲現場照片2張。
  (二)表列編號二部分之犯罪事實，有以下事證可資證明：
    1.被告乙○○於警詢、偵訊及本院審理時之自白。
    2.證人即被害人林額治於警詢之證述。
    3.扣案鑰匙1支、贓物認領保管單1紙及台南縣警察局舉發違
      反道路交通管理事件通知單1紙。
  (三)表列編號三部分之犯罪事實，有以下事證可資證明：
    1.被告乙○○於警詢、偵訊及本院審理時之自白。
    2.證人即被害人梁耿華於警詢之證述。
    3.扣案鑰匙1支、贓物認領保管單1紙及台南縣警察局舉發違
      反道路交通管理事件通知單1紙。
二、論罪科刑：
  (一)核被告乙○○所為表列編號一、二、三之犯行，均係犯刑法
    第320條第1項之竊盜罪。被告所為上開三次竊盜犯行間，犯
    意各別，行為互疏，應分論併罰。又被告乙○○前於民國93
    年間，因詐欺案件，經本院以94年度易字第563號判處有期
    徒刑4月確定，並於95年8月29日縮刑期滿執行完畢；又於96
    年間，因公共危險案件，經本院以96年度交簡字第613號判
    處有期徒刑5月，且以96年度聲減字第1100號裁定減為有期
    徒刑2月又15日確定，並於96年9月8日縮刑期滿執行完畢，
    有台灣高等法院被告前案紀錄表1份在卷可稽，其於5年內再
    犯本案有期徒刑以上之罪，均為累犯，均應依法加重其刑。
  (二)爰審酌被告乙○○所竊之機車均業已返還被害人，及被告犯
    罪之動機、目的、手段、所生危害、所得利益、其品行智識
    程度、犯罪後均坦承犯行等一切情狀，分別量處如主文所示
    之刑，並定應執行之刑，以資懲儆。另被告持以行竊如表列
    編號2、3之鑰匙1支，係被告所有，供犯罪所用之物，業據
    供承在卷，爰依刑法第38條第1項第2款之規定宣告沒收之。
    又上開扣案之鑰匙1支，無證據足資證明為犯罪事實欄一編
    號一被告乙○○持以行竊之鑰匙，是就該編號一之竊盜部分
    不另為沒收之諭知，附此敘明。
據上論結，應依刑事訴訟法第299條第1項前段，刑法第320條第1
項、第47條第1項、第41條第1項前段、第38條第1項第2款、第51
條第5款，刑法施行法第1條之1，判決如主文。
本案經檢察官蔡佩容到庭執行職務。
中    華    民    國    97    年    2    月    4    日
                  刑事第二庭    法  官  蘇義洲
以上正本證明與原本無異。
如不服本判決，應於本判決送達後10日內，向本院提出上訴書狀
，並應敘述具體理由。如未敘述上訴理由者，應於上訴期間屆滿
後20日內向本院補提理由書狀（均須按他造當事人之人數附繕本
），切勿逕送上級法院。
                                書記官  李佩珊
中    華    民    國    97    年    2    月    4    日
附錄所犯法條
中華民國刑法第320條（普通竊盜罪、竊佔罪）
意圖為自己或第三人不法之所有，而竊取他人之動產者，為竊盜
罪，處 5 年以下有期徒刑、拘役或 500 元以下罰金。
意圖為自己或第三人不法之利益，而竊佔他人之不動產者，依前
項之規定處斷。
前二項之未遂犯罰之。


司法院資訊處製作；財團法人民間司法改革基金會備份。
